# 请教陈版，关于权益法核算长投的调整

提问人：151330243 时间：2019-01-04 16:10:32
陈老师：
集团全资控股子公司 B、C、D， 2017 年集团将子公司 C（子公司C 下有全资子公司E）的 40%无偿划转至子公司 B，子公司 B按照 C公司 2016 年底合并报表净资产的 40%确认长投，并于 2017 年底按照合并净利润调整投资收益及长投账面价值。
2018 年集团将子公司 D 无偿划转至子公司C，划转基准日为 2017 年 12 月31 日，子公司C 合并范围发生变化，请问陈老师，子公司 B 长投怎么处理？是否需要调整期初数呢？
谢谢陈老师。

回答人：chenyiwei
对子公司 B 而言，其持有C 的股权比例只有40%，鉴于 B 本身是集团的全资子公司，故需谨慎考虑持有 40%股权对C 有无重大影响，能否采用权益法核算。
假设 B 对C 的 40%股权投资可以按权益法核算，则：
2018 年集团将子公司D 无偿划转至子公司 C，虽然子公司 C合并范围发生变化，但 B 的合并范围并无变化，所以 B 对 C（含下属子公司 D、E）
的权益法核算不能追溯调整前期比较数据。

提问人：151330243 时间：2019-01-07 11:39:08
追问下陈老师，期末B 公司要按照C 公司的合并净利润数据调整长投账面价值和投资收益，同时对于净利润之外的其他权益调整长投账面价值和资本公积。那集团层面怎么调整呢？单体报表中调减 D 公司长投账面价值，在对 C公司的长投账面基础上增加 60%的 D公司长投账面价值吗？谢谢您。

回答人：chenyiwei
集团层面冲回 B 公司的调整，保持最终合并结果不因内部重组而发生变化。